【裁判字號】    97,訴,1148
【裁判日期】    971216
【裁判案由】    違反毒品危害防制條例等
【裁判全文】
臺灣新竹地方法院刑事判決              97年度訴字第1148號
公  訴  人  臺灣新竹地方法院檢察署檢察官
被      告  甲○○
                    （另案於臺灣新竹監獄執行中）
            乙○○
                    弄92號
                    源回收場
上列被告等因違反毒品危害防制條例等案件，經檢察官提起公訴
（97年度偵字第5078號、第5673號、97年度毒偵字第1417號），
本院依簡式審判程序判決如下：
    主  文
甲○○攜帶兇器竊盜，累犯，處有期徒刑柒月，扣案之螺絲扳手
貳支，均沒收之（事實欄三(一)部分）；又攜帶兇器竊盜，累犯，
處有期徒刑柒月，扣案之螺絲扳手貳支，均沒收之（事實欄三(二)
部分）；又攜帶兇器竊盜，累犯，處有期徒刑柒月，扣案之螺絲
扳手貳支，均沒收之（事實欄三(三)部分）；又施用第一級毒品，
累犯，處有期徒刑柒月；又施用第二級毒品，累犯，處有期徒刑
肆月，扣案之第二級毒品安非他命壹小包（毛重零點公克）、
含有第二級毒品安非他命之殘渣袋肆個（量微無法析離），均沒
收銷燬之，玻璃球吸食器壹個，沒收之。應執行有期徒刑貳年肆
月。扣案之第二級毒品安非他命壹小包（毛重零點公克）、含
有第二級毒品安非他命之殘渣袋肆個（量微無法析離），均沒收
銷燬之，吸食器壹組、螺絲扳手貳支，均沒收之。
乙○○故買贓物，處拘役貳拾日，如易科罰金，以新臺幣壹仟元
折算壹日。
    事  實
一、甲○○前因違反麻醉藥品管理條例、竊盜、違反肅清煙毒條
    例、違反藥事法及違反肅清煙毒條例等案件，經本院分別以
    84年度易字第2349號判決判處有期徒刑6月、84年度訴字第1
    237號判決判處有期徒刑 6月、3年6月、85年度訴字第217號
    判決判處有期徒刑1年2月及85年度訴字第 231號判決判處有
    期徒刑3年8月確定，並經本院以95年度聲字第 546號刑事裁
    定應執行有期徒刑 9年確定，嗣後並經本院以96年度聲減字
    第255號刑事裁定分別減為有期徒刑3月、3月、1年9月、7月
    、1年10月，並定應執行有期徒刑4年6月確定，於民國96年7
    月16日縮刑期滿執行完畢。
二、甲○○於92年間因施用毒品案件，經本院以92年度毒聲字第
    41號裁定送觀察勒戒後，認有繼續施用毒品傾向，再經本院
    以92年度毒聲字第336號裁定令入戒治處所施以強制戒治，
    嗣其強制戒治處分經評定為合格，無繼續戒治之必要，經裁
    定停止強制戒治付保護管束，於93年 4月19日保護管束期滿
    執行完畢，並由臺灣新竹地方法院檢察署檢察官於93年4月2
    8日以93年度戒毒偵字第14號為不起訴處分確定。
三、甲○○基於意圖為自己不法所有之竊盜犯意，分別起意於：
    (一)、97年3月2日凌晨2時許，在新竹縣竹北市○○○路○段14
    9 號前，持其所有客觀上足以攻擊人身，危害人生命、身體
    安全具有危險性，可供兇器使用之螺絲扳手 2支，竊取江采
    鈴所有停放在該處車牌號碼2N－6778號自用小客貨車之觸媒
    轉換器得手；(二)、97年5月31日凌晨2時許，在新竹縣湖口鄉
    東興村長威新城86號旁，持其所有客觀上足以攻擊人身，危
    害人生命、身體安全具有危險性，可供兇器使用之螺絲扳手
    2支，竊取古燕基所有停放在該處車牌號碼 6029－PM號自用
    小客貨車之觸媒轉換器得手（業據古燕基領回）；(三)、97年
    6月間某日，在新竹縣竹北市○○路875號附近福興公園，持
    其所有客觀上足以攻擊人身，危害人生命、身體安全具有危
    險性，可供兇器使用之螺絲扳手 2支，竊取黃鄭泉所有停放
    在該處車牌號碼6981－QC號自用小客貨車之觸媒轉換器得手
    。
四、甲○○於前開強制戒治處分執行完畢釋放後 5年內，分別基
    於施用第一級毒品海洛因及第二級毒品安非他命之犯意，分
    別於97年7月22日22時許及97年7月21日，均在新竹縣湖口鄉
    ○○路10鄰蘭州街 231號住處，以將海洛因摻水注射之方式
    ，及以將安非他命毒品放在玻璃球吸食器內加熱生煙吸食之
    方式，非法施用第一級毒品海洛因及第二級毒品安非他命各
    1次，嗣於97年7月23日10時30分許，因甲○○涉犯竊盜罪嫌
    ，為警持拘票在新竹縣湖口鄉○○路 146號拘提到案，經甲
    ○○帶同前往其住處起出古燕基失竊之車牌號碼6029－PM號
    自用小客車觸媒轉換器1個，並扣得第二級毒品安非他命1包
    （毛重0.3公克）、含有第二級毒品安非他命之殘渣袋4個（
    量微無法析離）及其所有供施用第二級毒品安非他命所用之
    吸食器 1組，且經警採集其尿液送驗結果，呈安非他命、甲
    基安非他命、嗎啡、可待因陽性反應，始知上情。
五、乙○○明知甲○○所出售之觸媒轉換器係來路不明之贓物（
    該觸媒轉換器係甲○○於97年3月3日凌晨 2時許，在新竹縣
    竹北市○○○路○段149號前，自江采鈴所有之車牌號碼2N－
    6778號自用小客貨車上所竊取），竟基於故買贓物之犯意，
    於97年3月3時7、8時許，在其所經營之新竹縣竹北市○○路
    1085號後方豐田資源回收場內，以新臺幣（下同）1,500 元
    之代價，向甲○○收購觸媒轉換器1個。
六、案經新竹縣警察局竹北分局報告臺灣新竹地方法院檢察署檢
    察官偵查起訴。
    理  由
一、本件被告甲○○所犯加重竊盜罪、施用第一級、第二級毒品
    罪；被告乙○○所犯故買贓物罪，均非死刑、無期徒刑、最
    輕本刑為 3年以上有期徒刑之罪，被告於本院準備程序進行
    中，就被訴事實為有罪之陳述，經本院認合於刑事訴訟法第
    273條之1第1項之規定，裁定進行簡式審判程序。
二、關於被告甲○○竊盜部分：上揭事實業據被告甲○○於本院
    準備程序及簡式審判程序中坦白承認，核與被害人江采鈴、
    古燕基、黃鄭泉於警詢中指述遭竊情節、被告乙○○於警詢
    、偵查中供述故買贓物經過大致相符（5078號偵卷第15頁至
    第19頁、第49頁至第55頁、第75頁背面），並有新竹縣政府
    警察局竹北分局搜索筆錄、扣押物品目錄表、贓物認領保管
    單、車籍查詢－基本資料詳細畫面內政部警政署刑事警察局
    97年4月2日刑紋字第0970047142號鑑驗書各1份及照片9張在
    卷可參（5078號偵卷第20頁至第27頁、第31頁至第34頁、第
    36頁至第38頁），且有螺絲扳手 2支扣案可證。足認被告甲
    ○○此部分之自白，應與事實相符，堪予採信，本部分事證
    明確，被告甲○○竊盜犯行堪以認定，應依法論科。
三、關於被告甲○○施用第一級、第二級毒品部分：
(一)、上揭事實業經被告甲○○於本院準備程序及審理時均坦承不
    諱，又被告甲○○於97年 7月23日於新竹縣政府警察局竹北
    分局偵查隊採集尿液送驗，呈嗎啡陽性、可待因陽性、安非
    他命陽性及甲基安非他命陽性反應，有尿液送驗受檢人真實
    姓名代號對照表、97年8月5日詮昕科技股份有限公司濫用藥
    物尿液檢驗報告各 1份（1417號偵卷第34頁、第35頁）在卷
    可參。足認被告甲○○此部分之自白，應與事實相符。
(二)、被告甲○○於前於92年間因施用毒品案件，經本院以92年度
    毒聲字第41號裁定送觀察勒戒後，認有繼續施用毒品傾向，
    再經本院以92年度毒聲字第 336號裁定令入戒治處所施以強
    制戒治，嗣其強制戒治處分經評定為合格，無繼續戒治之必
    要，經裁定停止強制戒治付保護管束，於93年 4月19日保護
    管束期滿執行完畢，並由臺灣新竹地方法院檢察署檢察官於
    93年 4月28日以93年度戒毒偵字第14號為不起訴處分確定等
    情，有臺灣新竹地方法院檢察署刑案資料查註紀錄表、臺灣
    高等法院被告前案紀錄表、在監在押全國紀錄表在卷可按，
    是被告甲○○所犯毒品危害防制條例第10條第1項、第2項之
    施用第一級毒品及第二級毒品罪，均洵堪認定，本部分事證
    明確，應依法論科。
四、關於被告乙○○故買贓物部分：上揭事實業據被告乙○○於
    本院準備程序及簡式審判程序中坦白承認，核與被害人江采
    鈴於警詢中指述遭竊情節、被告甲○○於警詢、偵查中供述
    竊盜及銷售贓物經過大致相符（5673號偵卷第10頁至第18頁
    、第48頁至第49頁），並有新竹縣政府警察局竹北分局搜索
    筆錄 1份及照片12張在卷可參（5673號偵卷第24頁至第26頁
    、第31頁至第34頁），足認被告乙○○此部分之自白，應與
    事實相符，堪予採信，本部分事證明確，被告乙○○故買贓
    物犯行堪以認定，應依法論科。
五、論罪：
(一)、又刑法及刑法施行法業於95年7月1日修正施行，而被告行為
    時已在前揭修法施行之後，故本案應無新舊法比較之問題，
    應逕依修正後之規定予以論處，先此敘明。另刑法第 321條
    第1項第3款之攜帶兇器竊盜罪，係以行為人攜帶兇器竊盜為
    其加重條件。此所謂兇器，其種類並無限制，凡客觀上足對
    人之生命、身體、安全構成威脅，具有危險性之兇器均屬之
    ，螺絲起子為足以殺傷人生命、身體之器械，顯為具有危險
    性之兇器（最高法院79年度台上字第5253號判例要旨可資參
    照）。經查，扣案之螺絲扳手 2支，均係金屬材質之工具，
    質地堅硬，若持以行兇，依一般社會觀念，足以使人之身體
    、生命產生危險，自堪認為兇器。核被告甲○○就事實欄三
    (一)至(三)部分，所為均係犯刑法第321條第1項第3 款之攜帶兇
    器加重竊盜罪。
(二)、核被告甲○○就事實欄四部分所為，係犯毒品危害防制條例
    第10條第1項、第2項之施用第一級毒品、第二級毒品罪，而
    其持有第一級毒品海洛因及第二級毒品安非他命之低度行為
    ，分為施用第一級毒品海洛因及第二級毒品安非他命之高度
    行為所吸收，均不另論罪。而被告所犯之施用第一級毒品罪
    及第二級毒品罪與上開 3次加重竊盜罪，犯意各別、行為互
    殊，且犯罪構成要件不同，應予分論併罰。
(三)、核被告乙○○就事實欄五部分所為，係犯刑法第349條第2項
    之故買贓物罪。
六、科刑：
    被告甲○○有詳如事實欄一所示之前科紀錄，有臺灣高等法
    院被告前案紀錄表1份在卷可憑，其於徒刑執行完畢5年內故
    意再犯本件有期徒刑以上之罪，應依法加重其刑。爰審酌被
    告甲○○素行非佳，竟不知戒慎其行，竊取他人財物，顯不
    尊重他人財產權益之犯罪動機與目的、行竊次數 3次、竊盜
    所得財物價值非鉅，造成被害人之損害；又無視法令之禁止
    ，前已因多次施用毒品案件，經法院裁定觀察勒戒及強制戒
    治後，竟仍再度施用足以導致精神障礙及生命危險之成癮性
    毒品，顯無悔改之意，兼以施用毒品所生危害以自戕健康為
    主，及於本院審理時坦認全部犯行之犯罪後態度等一切情狀
    ，量處如主文所示之刑，並定應執行刑。另審酌被告乙○○
    ，不思以正途取得回收物，竟收受來路不明之觸媒轉換器，
    使被害人於財產遭受不法侵害後，其回復請求權之行使發生
    困難，犯後坦承故買之事實，態度尚佳，收受之觸媒轉換器
    轉賣所得約為新臺幣2,000元至2,100元等一切情狀，量處如
    主文所示之刑，並諭知易科罰金之折算標準。
七、又扣案之螺絲扳手 2支，均為被告甲○○所有且供其犯本案
    事實欄三(一)至(三)部分加重竊盜行為所用之物，爰均應依刑法
    第38條第1項第2款之規定宣告沒收之；至扣案之第二級毒品
    安非他命1小包（毛重0.3公克）、含有第二級毒品安非他命
    之殘渣袋 4個（量微無法析離），均為第二級毒品，均應依
    毒品危害防制條例第18條第 1項前段之規定宣告沒收銷燬之
    另扣案之吸食器 1組，為被告甲○○所有供其為前述施用第
    二級毒品安非他命犯行所用之物等情，業據被告甲○○供述
    在卷，爰應依刑法第38條第1項第2款之規定宣告沒收之。
八、據上論斷，應依刑事訴訟法第273條之1第1 項、第299條第1
    項前段，刑法第321條第1項第3 款、第349條第2項、毒品危
    害防制條例第10條第1項、第2項、第18條第 1項前段，刑法
    第11條前段、第47條第1項、第51條第5款、第38條第1項第2
    款，刑法施行法第1條之1第1項、第2項前段，判決如主文。
本案經檢察官張嘉宏到庭執行職務。
中    華    民    國    97    年    12    月    16    日
                  刑事第一庭    法  官  楊數盈
以上正本證明與原本無異。
如不服本判決應於收受本判決後10日內向本院提出上訴書狀，上
訴書狀應敘述具體理由。上訴書狀未敘述上訴理由者，應於上訴
期間屆滿後20日內補提理由書狀於本院 (均須按他造當事人之人
數附繕本 )「切勿逕送上級法院」。
                                書記官  謝國聖
中    華    民    國    97    年    12    月    16    日
附錄本案論罪科刑法條：
刑法第321條第1項第3款：
犯竊盜罪而有左列情形之一者，處6月以上、5年以下有期徒刑：
三、攜帶兇器而犯之者。
刑法第349條第2項：
搬運、寄藏、故買贓物或為牙保者，處5年以下有期徒刑、拘役
或科或併科1,000元以下罰金。
毒品危害防制條例第10條
施用第一級毒品者，處6月以上5年以下有期徒刑。
施用第二級毒品者，處3年以下有期徒刑。


司法院資訊處製作；財團法人民間司法改革基金會備份。
